臺灣嘉義地方法院刑事判決
110年度金訴字第46號
公  訴  人  臺灣嘉義地方檢察署檢察官
被      告  林佳鴻


上列被告因違反洗錢防制法等案件，經檢察官提起公訴（109年
度偵字第6514號），本院判決如下：
     主     文
甲○○犯如附表一編號１、２所示之罪，各處如附表一編號１、２所示
之刑。應執行有期徒刑陸月，併科罰金新臺幣參萬元，罰金如易
服勞役，以新臺幣壹仟元折算壹日。
    事實及理由
壹、犯罪事實
    甲○○明知現行金融交易機制便利，如非為遂行財產犯罪實無
    委託素未謀面之人提供金融帳戶收取款項再提領或轉匯予他
    人之必要，是如將金融帳戶提供不熟識之人收款並依指示轉
    匯其他金融帳戶，等同容任取得該金融帳戶之人任意使用作
    為金錢流通工具，又社會上詐欺案件層出不窮，依其社會生
    活經驗，當可預見將自己所有之金融帳戶提供予不熟識之人
    收款轉匯至指定金融帳戶，極可能遭詐騙集團作為人頭帳戶
    實施取得贓款及掩飾、隱匿詐欺不法所得去向之犯罪工具，
    因而與詐騙集團成員共同從事詐欺取財罪及洗錢罪，惟仍基
    於縱與詐騙集團成員共同以其金融帳戶實施詐欺取財犯罪及
    洗錢罪，亦不違背其本意之不確定故意之犯意聯絡，將其申
    設之玉山商業銀行股份有限公司帳號0000000000000號帳戶
    （下稱A帳戶），以LINE通訊軟體告知真實姓名、年籍資料
    不詳之某詐騙集團成員「佳音」後，由「佳音」指示甲○○為
    附表一所示各行為（無證據證明「佳音」為未滿18歲之人，
    亦無證據證明成員達3人以上），而以此方式掩飾、隱匿該
    不法所得之去向而遂行詐欺取財之犯罪行為。
貳、證據能力
　  刑事訴訟法第159條之5規定，被告以外之人於審判外之陳述
    ，雖不符前4條之規定，而經當事人於審判程序同意作為證
    據，法院審酌該言詞陳述或書面陳述作成時之情況，認為適
    當者，亦得為證據。當事人、代理人或辯護人於法院調查證
    據時，知有第159條第1項不得為證據之情形，而未於言詞辯
    論終結前聲明異議者，視為有前項之同意。本判決以下所引
    用之傳聞證據，檢察官及被告甲○○於審判程序中均同意作為
    證據使用，或知有傳聞證據之情形而未於言詞辯論終結前聲
    明異議，本院審酌該等證據作成時之情況，並無違法取證之
    情形，又與本案有關聯性，認為以之作為證據應屬適當，均
    具有證據能力。
參、認定犯罪事實所憑之證據及理由
一、被告固承認A帳戶係由其本人申辦並提供「佳音」使用，而
    將他人匯入至A帳戶之款項依「佳音」指示提領、轉匯至其
    指定之台妙廣所申辦台新國際商業銀行股份有限公司帳號00
    000000000000號帳戶(下稱B帳戶)等事實，惟矢口否認有何
    詐欺取財及洗錢犯行，辯稱：「佳音」向我表示其是在從事
    網路代購，請我提供A帳戶幫忙提領轉帳至B帳戶，我不是要
    幫助「佳音」從事洗錢與詐騙等語。
二、A帳戶為被告所申辦，而如附表編號１、２所示告訴人（下合
    稱告訴人2人）經詐欺集團成員「佳音」分別以如附表一所
    示方式詐騙後陷於錯誤，而分別於附表一所示時間匯款如附
    表一所示金額進入A帳戶，隨即由被告依「佳音」指示提領
    轉匯至其他帳戶殆盡等情，有附表一所示「相關卷證及出處
    」欄所示證據得以佐證，且為被告所不爭執，此部分事實首
    堪認定為真。
三、金融帳戶為個人理財之重要工具，申請開設金融帳戶並無特
    殊限制，一般民眾皆可存入最低開戶金額向各金融機構申請
    開立，用以管理及提領帳戶內之存款而作為資金流通工具，
    是金融帳戶專屬個人性甚高，顯非一般自由流通使用之物，
    縱有提供他人使用之情形，亦必基於相當程度之信賴基礎或
    特殊事由，實無可能隨意提供完全不熟識之人任意使用。況
    金融帳戶可隨時隨地提領帳戶內現金，資金流通功能便利強
    大，是一般人多妥善保管，絕不輕易交給非熟識之人，更不
    可能隨意依來歷不明之人指示提領轉匯至其他帳戶。邇來國
    內詐欺事件頻傳，而詐欺集團之所以如此猖狂且肆無忌憚，
    其最主要之原因即在於，其等利用第三人之金融帳戶作為資
    金流通工具，核心成員則隱身其後，於騙得金錢後指示金融
    帳戶所有人將贓款提領轉匯至其他帳戶，此等犯罪手法為全
    國人民所普遍知悉，稍有智識能力或社會經驗之人均普遍知
    悉，屬一般生活所應有之認知，自無不謹慎提防。是對於將
    個人專屬性甚高之金融帳戶提供他人使用並依指示提領轉匯
    至其他帳戶，此等極具敏感性舉動，如無相當堅強且正當之
    理由，一般均可合理懷疑，提供金融帳戶者對於可能因此助
    長詐欺集團之犯行及作為收受、提領詐欺贓款使用，提領後
    即產生遮斷資金流動軌跡而逃避國家追訴處罰效果，而為掩
    飾、隱匿詐欺不法所得去向之犯罪工具，有一定程度之預見
    ，且對於此等犯罪結果，主觀上必然出於默許或蠻不在乎之
    狀態，蓋金融帳戶一旦提供並依指示提領轉匯，無異將金融
    帳戶讓渡他人而自己則置身事外，任憑被害人受騙且追償無
    門，此種舉動及主觀心態當屬可議，而有以刑罰加以處罰之
    必要。
四、被告教育程度為高職畢業（本院卷第23頁），其於將A帳戶
    提供「佳音」使用並依指示領款轉匯至其他帳戶時，係智識
    程度正常之成年人，而非屬欠缺一般交易常識或未受教育而
    有認知上缺陷之人，對於社會上常見以人頭帳戶實施詐騙並
    作為掩飾、隱匿詐欺不法所得去向之犯罪工具，當可知悉。
    又金融帳戶屬個人極為私密之理財工具，若非基於特定之親
    誼或信賴關係，一般均不可能隨意提供於他人使用，如提供
    於陌生人或欠缺具體可供追索資訊之對象，則因提供金融帳
    戶予他人而成為金錢流通工具，以被告自承申辦A帳戶約3年
    （警卷第2頁）之使用經驗，其對於金融帳戶之特性自然清
    楚明瞭，殊無在目的及用途均屬不明之情況下，隨意提供金
    融帳戶與他人使用之理，況申辦金融帳戶並無任何特殊之限
    制，任何有開立金融帳戶需求之民眾均得自行申辦，當無需
    以金融帳戶作為借用之標的。是以，若將金融帳戶作為商品
    出借提供他人使用並依指示提領轉匯可能係淪為詐騙工具使
    用等情，自不得諉為不知，是被告對於提供A帳戶而有不明
    款項匯入，並依「佳音」指示將該款項提領轉匯至其他帳戶
    ，極可能係與「佳音」共同從事詐欺取財及掩飾、隱匿詐欺
    不法所得去向之洗錢行為，主觀上應可清楚預見。
五、被告雖辯稱係因相信「佳音」從事網路代購始提供A帳戶並
    依指示提領轉帳至其他帳戶等語，惟「佳音」既指定被告將
    存入A帳戶之款項轉匯至B帳戶，則被告當可建議「佳音」將
    其所謂之網路代購所得款項，直接由買家匯入B帳戶更加直
    接了當，亦無款項遭被告黑吃黑之侵吞風險，「佳音」捨此
    途不為反而迂迴請被告提領轉匯，此種交易模式顯與正常網
    路代購匯款方式有別，被告辯稱信任「佳音」係在網路代購
    之說詞已難輕信。況依附表二編號１所示被告與「佳音」間
    對話內容可知，被告於108年11月19日即向「佳音」表示「
    你們匯給我我跑了怎麼辦?」、「妳又知道了」、「社會險
    惡，你不知道嗎」等語，已可見被告於斯時即已清楚明瞭提
    供A帳戶供「佳音」使用，本有因彼此欠缺信任基礎而可能
    發生財產犯罪發生之風險存在；被告另在108年12月9日於附
    表二編號２所示對話內容中，其就A帳戶用途向「佳音」詢以
    「這個真的是正當的嗎」、「怎麼感覺像洗錢」等語，顯見
    依被告個人之智識經驗，已然察覺「佳音」要求被告提供A
    帳戶並依指示提領轉匯之行為，有涉犯詐欺及洗錢犯罪之可
    能性，極為明顯；再被告於審理時自陳雖與「佳音」曾經視
    訊然未曾查核過「佳音」資料亦未曾實際見面(本院卷第52
    頁、第79頁)，佐以被告於附表二編號３所示對話內容，被告
    向「佳音」詢以「怎麼感覺妳有一種口音」，經「佳音」回
    應以「之前有在大陸呆過一段時間不喜歡聽?」後，被告旋
    告以「詐騙的口音」，更可確知被告不僅對於「佳音」真實
    身分未曾掌握，且因「佳音」迥異於一般臺灣地區女性之語
    音腔調而早已懷疑「佳音」係詐騙集團成員；況被告於附表
    二編號４所示對話內容中，更向「佳音」質以「你轉這個應
    該有單字(註：據之誤繕)吧」、「買賣都有收據的吧」、「
    截個圖那麼麻煩嗎」、「我就想看看到底什麼包包這麼好賣
    啊」、「我去做犯法的」、「我沒辦法說我是不是就進去了
    雖然這對我無所謂但我總不想死的不明不白吧我一條爛命也
    的給我老媽一個膠帶好了就這樣我今天的結果就是少了幾個
    朋友老闆又私底下在那機八又被任懷疑去當車手」等語，益
    見被告對於「佳音」以網路代購名牌包包因而要求其提供A
    帳戶並提領轉匯之說詞，其內心亦甚為懷疑而不願輕信，且
    已知悉自己係在擔任「車手」工作，被告竟不違背其本意，
    仍提供A帳戶予「佳音」使用並依指示提領轉匯該款項至其
    他金融帳戶，是被告具有共同為詐欺取財及洗錢之不確定故
    意甚明，被告以信任「佳音」從事網路代購而提供A帳戶之
    抗辯顯屬卸責之詞，無從為對其有利之認定。
六、綜上所述，被告前揭所辯，不足採信，本案事證明確，被告
    犯行堪以認定，應予依法論科。
肆、論罪科刑 
  ㈠現行刑法關於正犯、從犯之區別，係以其主觀之犯意及客觀
    之犯行為標準，凡以自己犯罪之意思而參與犯罪，無論其所
    參與者是否係犯罪構成要件之行為，皆為正犯，其以幫助他
    人犯罪之意思而參與犯罪，其所參與者，苟係犯罪構成要件
    之行為，亦為正犯，必以幫助他人犯罪之意思而參與犯罪，
    其所參與者又為犯罪構成要件以外之行為，始為從犯（最高
    法院92年度台上字第5407號判決意旨參照）。被告提供A帳
    戶「佳音」使用，並依「佳音」指示將附表一編號１、２所示
    各告訴人匯入之遭詐騙不法款項提領轉匯至其指定帳戶，而
    從事俗稱「車手」工作，被告已實行詐欺取財之構成要件行
    為，自應屬正犯之地位。
  ㈡洗錢防制法業於105年12月28日修正公布，並於106年6月28日
    生效施行，其規範洗錢行為之處罰，包含洗錢行為之處置（
    placement）、分層化（layering）及整合（integration 
    ）等各階段。過去實務認為，行為人對犯特定犯罪所得之財
    物或利益作直接使用或消費之處分行為，或僅將自己犯罪所
    得財物交予其他共同正犯，祇屬犯罪後處分贓物之行為，非
    本條例所規範之洗錢行為，惟依新修正之洗錢防制法規定，
    倘行為人意圖掩飾或隱匿特定犯罪所得來源，而將特定犯罪
    所得直接消費處分，甚或交予其他共同正犯，而由共同正犯
    以虛假交易外觀掩飾不法金流移動，即難認單純犯罪後處分
    贓物之行為，仍應構成新修正洗錢防制法第2條第1款或第2
    款之洗錢行為（最高法院108 年度台上字第2500號、108 年
    度台上字第2425號判決意旨參照）。觀諸本案犯罪情節，如
    附表一編號１、２所示各被害人遭詐騙之款項經匯入A帳戶後
    ，被告依「佳音」指示提領轉匯至其他帳戶，客觀上製造該
    詐欺犯罪之金流斷點，實質上使該犯罪所得嗣後之流向不明
    ，達成隱匿犯罪所得之效果，阻礙金流秩序之透明穩定。而
    行騙者經常利用車手提領轉匯金融帳戶款項或使用人頭帳戶
    詐騙款項乙事，業經報章媒體多所披露，並屢經政府及新聞
    為反詐騙之宣導，是一般具有通常智識之人，應均可知應詳
    實確認自身帳戶內之金錢流向，且縱偶有特殊情況須將帳戶
    資料交予他人為金錢流通，亦必具相當信賴關係，並確實瞭
    解其用途，而無任意使來源不明之金錢任意流入自身帳戶再
    轉匯予他不詳之人之理。被告於行為時已成年，具有一定程
    度之智識能力及生活經驗，自對於上情自無不知之理，是自
    合於洗錢防制法第2條第2款「掩飾或隱匿特定犯罪所得之本
    質、來源、去向、所在、所有權、處分權或其他權益者」之
    洗錢行為無訛。
  ㈢核被告於附表一編號１、２所為，均係犯刑法第339條第1項之
    詐欺取財罪及洗錢防制法第14條第1項之洗錢罪。被告與「
    佳音」就如附表一編號１、２所示犯行均有犯意聯絡及行為分
    擔，為共同正犯。另因本案無證據顯示詐騙附表一編號１、２
    所示被害人之詐騙集團成員並非「佳音」，且實務上施用詐
    術者一人分飾多角之情形亦所在多有，自不能單憑此類犯罪
    常有多名共犯之臆測，即遽認本案符合「3人以上共同犯之
    」之加重詐欺成立要件。被告係以一行為觸犯詐欺取財罪及
    洗錢罪為想像競合犯，應依刑法第55條前段規定，從重以洗
    錢防制法第14條第1款之洗錢罪處斷。被告如附表一編號１、
    ２所示各次犯行，犯意各別、行為互殊，應予分論併罰。
　㈣被告前因酒後駕車之公共危險案件，經本院以105年度朴交簡
    字第308號簡易判決判處有期徒刑2月確定，於105年10月5日
    易科罰金執行完畢，有臺灣高等法院被告前案紀錄表可參。
    被告於5年內故意再犯本件有期徒刑以上之罪，為累犯參。
    本院審酌被告所涉罪質、犯罪情狀，認為如依累犯規定加重
    最低本刑，並不會使被告所受之刑罰超過其所應負擔之罪責
    ，也不會使其人身自由因此遭受過苛之侵害，與憲法罪刑相
    當原則及比例原則皆無抵觸，均應依刑法第47條第1項規定
    加重其刑。
　㈤爰審酌被告在本案分工中非立於主導角色，僅接受「佳音」
    指示而負責收受及轉匯款項之行為分擔，惟仍因此行為致告
    訴人2人受有財產損害，同時增加被害人尋求救濟之困難，
    迄今未獲賠償，其犯罪所生危害非淺，且被告始終否認犯行
    （此乃被告基於防禦權之行使而為辯解，本院不得以此作為
    加重量刑之依據，但此與其餘相類似、已坦承全部犯行之案
    件相較，自應在量刑予以充分考量，以符平等原則），未能
    深切體認己身行為過錯所在，實難認犯後態度良好，兼衡被
    告自陳高職畢業之智識程度，未婚、無子女，現在家幫忙修
    理車子，與母親同住，家境貧窮等一切情狀，分別量處如附
    表一編號１、２宣告刑欄所示之刑，並定其應執行之刑及就併
    科罰金部分諭知易服勞役之折算標準如主文所示。至被告所
    犯之罪雖不得易科罰金，然依刑法第41條第3項之規定，仍
    得聲請易服社會勞動，附此敘明。
  ㈥起訴意旨雖認被告受有新臺幣(下同)5000元之報酬，惟被告
    堅詞否認此節而辯稱係向「佳音」借用(本院卷第87頁至第8
    8頁)，本院依現有證據尚無從認定被告受領之5000元確係提
    供A帳戶與「佳音」使用之對價，難認屬本案犯罪所得，自
    不予宣告沒收，併此敘明。
據上論斷，應依刑事訴訟法第299條第1項前段(依刑事判決精簡
原則，僅記載程序法條)，判決如主文。
本案經檢察官江炳勳偵查起訴，檢察官楊麒嘉到庭執行職務。
中    華    民    國  110     年    4    月     29    日
                  刑事第八庭  審判長法  官  謝其達
　　　　　　　　　　　　　　　　　　法  官  鄭諺霓
　　　　　　　　　　　　　　　　　　法  官  盧伯璋
以上正本證明與原本無異。
如不服本判決應於收受判決後20日內向本院提出上訴書狀，並應
敘述具體理由；其未敘述上訴理由者，應於上訴期間屆滿後20日
內向本院補提理由書（均須按他造當事人之人數附繕本）「切勿
逕送上級法院」。告訴人或被害人如對於本判決不服者，應具備
理由請求檢察官上訴，其上訴期間之計算係以檢察官收受判決正
本之日期為準。　　
中　　華　　民　　國　　110 　年　　4 　　月　　29　　日
                                    書記官  曹瓊文
附錄：本案論罪科刑法條全文
洗錢防制法第2條
本法所稱洗錢，指下列行為：
一、意圖掩飾或隱匿特定犯罪所得來源，或使他人逃避刑事追訴
    ，而移轉或變更特定犯罪所得。
二、掩飾或隱匿特定犯罪所得之本質、來源、去向、所在、所有
    權、處分權或其他權益者。
三、收受、持有或使用他人之特定犯罪所得。
洗錢防制法第14條
有第二條各款所列洗錢行為者，處七年以下有期徒刑，併科新臺
幣五百萬元以下罰金。
前項之未遂犯罰之。
前二項情形，不得科以超過其特定犯罪所定最重本刑之刑。
刑法第339條
意圖為自己或第三人不法之所有，以詐術使人將本人或第三人之
物交付者，處五年以下有期徒刑、拘役或科或併科五十萬元以下
罰金。
以前項方法得財產上不法之利益或使第三人得之者，亦同。
前二項之未遂犯罰之。 
附表一：犯罪事實與宣告刑
編號 被害人 詐騙方式 被告所參與行為 相關卷證及出處 宣告刑  １ 乙○○ 該詐騙集團成員於108年12月10日，在BEOOLOVE交友網站上與乙○○聯繫，假冒為網站管理員，佯稱需繳72,000元至指定帳戶作為交友暫存金，致乙○○陷於錯誤，於同日晚間10時30分、31分許，以網路銀行分別轉帳50,000元、22,000元至A帳戶內。 甲○○依「佳音」指示於108年12月11日凌晨1時23分至下午6時51分許，自A帳戶轉帳30,000元至B帳戶內，及自A帳戶提領62,000元後，以自動櫃員機跨行存款至B帳戶內。 ❶乙○○之LINE對話紀錄、網銀轉帳明細截圖、存簿封面及內頁影本（警782卷第24頁至第28頁） ❷乙○○之新竹縣政府警察局竹東分局竹東派出所受理刑事案件報案三聯單、內政部警政署反詐騙諮詢專線紀錄表、受理詐騙帳戶通報警示簡便格式表（警782卷第145頁至第148頁）　　 ❸勘察採證同意書、被告與「佳音」LINE對話紀錄（警782卷第48頁至第60頁） ❹被告之手機數位採證紀錄、數位採證光碟（採證卷） ❺臺北市政府109年4月1日府產業商字第10948011700號函附有限公司變更登記表（核交1967卷第24頁至第頁、警782卷第115頁至第136頁） ❻第三方支付服務電子商務合約書（核交1967卷第34頁至第38頁） ❼A帳戶個資檢視（警782卷第32頁） ❽玉山銀行個金集中部109年2月14日玉山個（集中）字第1090010328號函附A帳戶客戶基本資料、歷史交易明細（警782卷第33頁至第36頁） ❾台新國際商業銀行109年4月17日台新作文字第10906836號函附B帳戶歷史交易明細（警782卷第37頁至第43頁)　 ❿甲○○之網銀轉帳頁面截圖、暱稱「luck」詐欺集團成員之交友軟體主頁、LINE主頁頁面翻拍照（警782卷第29頁至第31頁） ⓫甲○○之新北市政府警察局板橋分局板橋派出所受理刑事案件報案三聯單、內政部警政署反詐騙諮詢專線紀錄表、受理詐騙帳戶通報警示簡便格式表（警782卷第140頁至第143頁）　 ⓬國泰世華商業銀行存匯作業管理部109年5月28日國世存匯作業字第1090074318號函附帳號000000000000號帳戶客戶基本資料、歷史交易明細（警782卷第44頁至第47頁）　 甲○○共同犯洗錢防制法第十四條第一項之洗錢罪，累犯，處有期徒刑肆月，併科罰金新臺幣貳萬元，罰金如易服勞役，以新臺幣壹仟元折算壹日。    ２ 甲○○ 詐騙集團成員於108年12月18日，以通訊軟體LINE暱稱「luck」與甲○○聯繫，佯稱需先支付約會保證金才能赴約，致甲○○陷於錯誤，於同日下午下午3時42分、4時39分、4時48分、翌（19）日上午7時58分許，以自動櫃員機及網路銀行分別轉帳3,000元、50,000元、50,000元、5,000元至A帳戶內。 甲○○依「佳音」指示於108年12月18日晚間7時36分許，自A帳戶轉帳103,000元至B帳戶內。  甲○○共同犯洗錢防制法第十四條第一項之洗錢罪，累犯，處有期徒刑肆月，併科罰金新臺幣貳萬元，罰金如易服勞役，以新臺幣壹仟元折算壹日。  
附表二：被告與「佳音」之LINE通訊軟體對話內容
編號 時間 LINE通訊軟體對話內容 備註   ①被告暱稱為佳鴻，以A表示。 ②「佳音」暱稱為Sakura，以B表示。   １ 108年11月19日 ... A：只是覺得你真敢，網路隨便一個人就敢找他幫這個忙 B：什麼是隨便啊 A：不怕他跑? B：我認識多年的朋友耶 A：我說我 B：跑了我找他家去    拿著菜刀 A：你們匯給我我跑了怎麼辦? B：而且又不會有什麼問題，他本來就是做這個的    我相信你，不會的    如果你跑了，這錢我就要出了 A：妳又知道了 　 社會險惡，你不知道嗎 採證卷第56頁至第57頁  ２  108年12月9日 ... A：這個真的是正當的嗎 B：正當啊    不然我怎麼會做啊 　 我又不是白痴 A：怎麼感覺像洗錢 B：（貼圖） 　 不會是的，放心好了　 　 　  採證卷第135頁  ３  108年12月11日 ... A：怎麼感覺妳有一種口音 B：嗯    之前有在大陸呆過一段時間    不喜歡聽? A：沒 詐騙的口音 採證卷第159頁  ４ 108年12月11日 ... A：你轉這個應該有單字吧    買賣都有收據的吧 B：收據不在我這裡 　 阿慧那邊都是文字跟我講的 　 我朋友 A：那文字拍給我看看吧... B：賴聊天? A：看你們在哪裡傳的啊 　 我又不知道 B：晚點吧 A：截個圖那麼麻煩嗎 B：不麻煩 　 你想說什麼 　 直接說就好了 A：我就想看看到底什麼包包這麼好賣啊 　 沒關係 　 我也不問了 　 就這樣 我這盤棋一步錯步步錯均　 　 　 　  B：又來 　 就是LV 　 百達翡麗表 　 就這些 A：我想了解時 你怎麼不說?我現在不想了解了才講是有個屁用?老子真的夠累了 B：又來 　 幹死你 　 動不動就累 　 你沒問我幹嘛要說 A：重點我問這個你哪裡跟我說了會怎樣? 　 妳有對我隱瞞什麼 B：剛不是說了嗎? 　 跟著你內心走 　 你覺得是就是你覺得不是就不是 　 我本來也不是解釋很多的人 A：跟著我的內心 我的內心都亂了 我沒做什麼 就要被罵被懷疑 身邊的朋友也越來越看不起我 電話不接的不接 忙的忙 逃的逃 　 講真的 我還真是越活越退步 B：佳鴻 　 冷靜點 A：現在連幫人 問個問題也不行 想看個對話都錯了 我真的沒辦法配合妳了 　 信任? 　 妳對我的信任在哪? B：妳沒錯，其他人也沒錯，每個人都有自己的想法 　 嗯，我也不勉強 　 我一直都沒有說不給你看 　 是我卡片的問題讓你一直幫我，幫到那麼晚都沒有睡覺 A：沒有睡覺是其次 B：我對你的信任不需要說 　 你說想看 　 其實就是對話　 A：但妳的讓幫你的人安心吧 B：客人需要買什麼錢匯進來然後給不同的人去訂購 A：我直接講一句 B：可以啊 　 我給你信任了 　 以後就不用說了 A：今天身邊的人知道結果懷疑我 B：好 　 我知道了 A：我去做犯法的 我沒辦法說 我是不是就進去了 　 雖然這對我無所謂 　 但我總不想死的不明不白  　 吧　 　 　 我一條爛命 也的給我老媽一個膠帶 　 好了就這樣我今天的結果就是少了幾個朋友老闆又私底下在那機八又被任懷疑去當車手 　 美好 　 （貼圖） 　 來忙該忙的了 　 昨天都沒用到 　 掰 B：（傳送照片）　 　 （傳送照片） 　  　 　  採證卷第161頁至第164頁